最高法院刑事判決　　　　　　　九十六年度台非字第二九一號
上　訴　人　最高法院檢察署檢察總長
被　　　告　甲○○
　　　　　　　　　　之1號
上列上訴人因被告妨害名譽案件，對於台灣高雄地方法院中華民
國九十六年五月十八日第二審合議庭確定刑事判決（九十五年度
簡上字第一四八一號，聲請簡易判決處刑案號：台灣高雄地方法
院檢察署九十五年度調偵字第一０二二號），認為部分違法，提
起非常上訴，本院判決如下：
    主  文
原判決關於訴訟程序違背法令部分撤銷。
    理  由
非常上訴理由稱：「按判決不適用法則或適用不當者，為違背法
令，刑事訴訟法第三百七十八條定有明文。又審判期日，應傳喚
被告或其代理人，並通知檢察官、辯護人、輔佐人，為刑事訴訟
法第二百七十一條所明定。此項規定，依同法第三百六十四條並
為第二審審判程序所準用，如未於審判期日通知辯護人到庭辯護
，而逕行判決，其所踐行之訴訟程序，自屬於法有違（貴院八十
六年台非字第六０號判決參照）。本件被告甲○○因妨害名譽案
件，不服第一審判決，提起上訴，並於民國九十五年十二月二十
二日委任陳三兒律師為第二審辯護人，有委任狀附卷（原審卷第
七頁）可稽。乃原審指定於九十六年五月四日為審判期日，竟未
通知該辯護人到庭為被告辯護，即行辯論終結，定期宣判，有刑
事案件審理單、報到單、審判筆錄在卷可考，揆諸前揭說明，其
所踐行之訴訟程序，顯有不適用法則之違誤。案經確定，爰依刑
事訴訟法第四百四十一條、第四百四十三條提起非常上訴，以資
糾正。」等語。
本院按判決不適用法則或適用不當者，為違背法令，刑事訴訟法
第三百七十八條定有明文。又審判期日，應傳喚被告或其代理人
，並通知檢察官、辯護人、輔佐人，亦為刑事訴訟法第二百七十
一條第一項所明定。此項規定，依同法第四百五十五條之一第三
項、第三百六十四條，為刑事簡易判決之上訴所準用。故已選任
辯護人之案件，審判期日未通知辯護人到庭辯護，即逕行判決，
其所踐行之訴訟程序，自屬違背法令。本件被告因妨害名譽案件
，不服第一審法院刑事簡易判決，向管轄之同法院第二審合議庭
提起上訴，並選任陳三兒律師為辯護人。乃原審指定於九十六年
五月四日之審判期日，未通知陳三兒律師到庭為被告辯護，即行
辯論終結，定期宣判，有該刑事卷宗可考。揆諸前揭說明，其所
踐行之訴訟程序，自屬於法有違。案經確定，非常上訴意旨執以
指摘，洵有理由，應由本院將該訴訟程序違背法令部分撤銷，以
資糾正。
據上論結，應依刑事訴訟法第四百四十七條第一項第二款，判決
如主文。
中　　華　　民　　國　九十六　年　　十　　月　二十五　日
                      最高法院刑事第二庭
                          審判長法官  紀　俊　乾
                                法官  黃　正　興
                                法官  陳　東　誥
                                法官  韓　金　秀
                                法官  陳　晴　教
      本件正本證明與原本無異
                                      書  記  官
中　　華　　民　　國　九十六　年　　十　　月　二十九　日
                                                      Ｋ
